臺灣雲林地方法院刑事判決
109年度訴字第903號
公  訴  人  臺灣雲林地方檢察署檢察官
被      告  林美瑩





指定辯護人  公設辯護人許俊雄  
上列被告因違反毒品危害防制條例案件，經檢察官提起公訴（10
9年度偵字第7876號），本院判決如下：
    主  文
林美瑩犯如附表一編號一至五所示之罪，各處如附表一編號一至
五所示之刑及沒收。應執行有期徒刑捌年。沒收部分併執行之。
    事  實
一、林美瑩明知海洛因係毒品危害防制條例第2條第2項第1款所
    列之第一級毒品，係法所禁絕持有及販賣之物。竟分別於下
    列時、地為各行為：
  ㈠基於販賣第一級毒品海洛因以營利之犯意，於民國108年9月2
    9日晚間9時3分許，持用其所有HUAWEI廠牌行動電話搭配門
    號0000000000號SIM卡與陳佳男持用門號0000000000號行動
    電話聯絡如附表二編號1所示通話後，旋在雲林縣虎尾鎮林
    森路上之揚子中學附近之統一便利商店，將海洛因1包販賣
    予陳佳男，並得款新臺幣（下同）1,000元。
  ㈡基於販賣第一級毒品海洛因以營利之犯意，於108年9月30日
    上午6時52分許，持用其所有HUAWEI廠牌行動電話搭配門號0
    000000000號SIM卡與陳佳男持用門號0000000000號行動電話
    聯絡如附表二編號2所示通話後，旋在雲林縣虎尾鎮長春路
    附近大盤大五金店附近之林美瑩租屋處，將海洛因1包販賣
    予陳佳男，並得款3,000元。
  ㈢基於販賣第一級毒品海洛因以營利之犯意，於108年10月1日
    上午7時8分許，持用其所有HUAWEI廠牌行動電話搭配門號00
    00000000號SIM卡與陳佳男持用門號0000000000號行動電話
    聯絡如附表二編號3所示通話後，旋在雲林縣虎尾鎮長春路
    附近大盤大五金店附近之林美瑩租屋處，將海洛因1包販賣
    予陳佳男，並得款1,500元。
  ㈣基於販賣第一級毒品海洛因以營利之犯意，於108年10月1日
    下午5時36分、37分及41分許，持用其所有HUAWEI廠牌行動
    電話搭配門號0000000000號SIM卡與陳佳男持用門號0000000
    000號行動電話聯絡如附表二編號4所示簡訊及通話後，旋在
    雲林縣○○鎮○○街00號外，將海洛因1包販賣予陳佳男，並得
    款1,500元。
  ㈤基於販賣第一級毒品海洛因以營利之犯意，於108年10月20日
    下午5時36分許，持用其所有HUAWEI廠牌行動電話搭配門號0
    000000000號SIM卡與陳佳男持用門號0000000000號行動電話
    聯絡如附表二編號5所示通話後，旋在雲林縣虎尾鎮長春路
    附近大盤大五金店附近之林美瑩租屋處，將海洛因1包販賣
    予陳佳男，並得款1,000元。
二、案經臺灣雲林地方檢察署檢察官指揮雲林縣警察局西螺分局
    報告後偵查起訴。
    理  由
壹、證據能力：
一、按被告以外之人於審判外之陳述，雖不符刑事訴訟法第159
    條之1至第159條之4之規定，而經當事人於審判程序同意作
    為證據，法院審酌該言詞陳述或書面陳述作成時之情況，認
    為適當者，亦得為證據；當事人、代理人或辯護人於法院調
    查證據時，知有刑事訴訟法第159條第1項不得為證據之情形
    ，而未於言詞辯論終結前聲明異議者，視為有前項之同意，
    刑事訴訟法第159條之5定有明文。查本判決下述所引用具有
    傳聞性質之供述證據，檢察官、被告林美瑩及其辯護人於本
    院準備程序及審理時，表示同意有證據能力或沒有意見（本
    院卷第118、278頁），復經本院於審判期日逐一提示予檢察
    官、被告及辯護人表示意見，迄至本院言詞辯論終結前，均
    未就證據能力聲明異議，本院審酌該等證據之取得過程，並
    無違法或不當之情事，且與本案待證事實間具有關連性，認
    為以之作為證據應屬適當，依前揭規定，應具有證據能力。
二、本判決下列所引用之其餘文書證據及證物，並無證據證明係
    公務員違背法定程序所取得，亦無顯有不可信之情況，且經
    本院於審理期日提示予被告及其辯護人辨識而為合法調查，
    該等證據自得作為本案裁判之資料。
貳、認定犯罪事實所憑之證據及理由：
一、上開犯罪事實，業經被告於警詢、本院準備程序及審理時均
    坦承不諱（他卷第101至111頁，本院卷第114至116、287頁
    ），核與證人陳佳男於警詢及偵訊之證述情節大致相符（偵
    卷第39至55頁），復有本院108年度聲監字第408號、108年
    度聲監續字第549號通訊監察書暨電話附表、108年11月19日
    雲院忠刑廉決108聲監可字第101號函、門號0000000000號通
    聯調閱查詢單、門號0000000000號通聯調閱查詢單各1份、
    門號0000000000號（陳佳男）與門號0000000000號（林美瑩
    ）通訊監察譯文5份（警卷第33至36、51、55、57頁，他卷
    第105至108頁）在卷可稽。復有扣於本院109年度訴字第328
    號案件之HUAWEI廠牌行動電話1支（含門號0000000000號SIM
    卡1張），且有該案之雲林縣警察局西螺分局搜索扣押筆錄
    、扣押物品收據、扣押物品目錄表、刑案現場照片、扣押物
    品清單、扣案物照片、本院109年度訴字第328號刑事宣判筆
    錄、臺灣高等法院臺南分院109年度上訴字第1087號刑事判
    決各1份（本院卷第211至215、219至233、235至245、247至
    249、251至262頁）在卷可佐。
二、按毒品交易之買賣雙方，乃具有對向性之關係，為避免毒品
    購買者圖邀減刑寬典而虛構毒品來源，雖須調查其他補強證
    據，以確保其陳述與事實相符，始能採為被告犯罪之證據。
    惟所謂補強證據，並非以證明犯罪構成要件之全部事實為必
    要，倘得以佐證購毒者之指證非屬虛構，而能予保障其陳述
    之憑信性者，即已充足，且因販賣毒品行為一向懸為厲禁，
    販毒者為避遭監聽查緝，以電話聯繫時，基於默契，免去代
    號、暗語，僅以相約見面，且未敘及交易細節，即可於碰面
    時進行交易，於電話中未明白陳述實情，並不違背常情，雖
    非直接可以推斷該被告之犯罪，但以此項證據與購買毒品者
    之陳述或其他案內證據為綜合判斷，若足以認定犯罪事實者
    ，仍不得謂非補強證據（最高法院104年度台上字第148號判
    決意旨參照）。本案被告與證人陳佳男之附表二所示之通訊
    監察譯文內容（通訊監察書及譯文證據所在均見附表二所載
    ），固未直接提及欲交易毒品名稱，惟觀諸前開通訊監察譯
    文，被告與證人陳佳男通話之時間及內容多屬簡短，主要均
    在確認對方之所在位置及相約見面地點，而避免提及見面之
    目的，此與常人使用電話之習慣迥異，屬實務上常見之毒品
    交易對話，意在躲避檢警單位之通訊監察，且被告前開通話
    後均係與證人陳佳男相約見面，對話內容不時出現「你沒有
    LINE？」「我八啦」（附表二編號2）、「要還妳一五」（
    附表二編號3）、「給1樓半，在三樓」（附表二編號4）、
    「你要坐幾樓」（附表二編號5）等提及毒品數量、交易金
    額之隱晦暗語，確屬實務上常見之毒品交易對話，則依該等
    通訊監察譯文之情節整體觀之，顯示通話雙方就交易標的等
    內容存有一定默契，而知悉對方所言意思，故而相約見面以
    便進行毒品交易事宜。是上開通訊監察譯文與被告被訴如事
    實欄一、㈠至㈤所示之犯罪事實具有相當程度之關聯性，且足
    以佐證證人陳佳男證述之真實性，足認被告有事實欄一、㈠
    至㈤所示販賣海洛因與證人陳佳男之犯行。
三、販賣毒品之行為，本無一定之公定價格，是其各次買賣價格
    ，當亦各有差異，或隨供需雙方之資力、關係之深淺、需求
    之數量、貨源充裕與否、販賣者對於資金之需求如何，殷切
    與否，以及政府查緝之態度，進而為各種不同之風險評估，
    而為機動性調整，是其價格標準，自非一成不變。況且，販
    賣者從各種「價差」或「量差」或係「純度（如摻入葡萄糖
    等物）」謀取利潤方式，或有差異，然其所圖利益之非法販
    賣行為目的，則屬相同，並無二致。因之，販賣利得，除經
    行為人（被告）坦承，或其價量至臻明確，確實難以究其原
    委。但依一般民眾普遍認知毒品之非法交易，向為政府查禁
    森嚴，且重罰不寬貸，衡諸常情，倘非有利可圖，絕無平白
    甘冒被嚴查重罰高度風險之理，從而，舉凡其有償交易，除
    足反證其確另基於某種非圖利本意之關係外，通常尚難因無
    法查悉其買進、賣出之差價，而諉無營利之意思，或阻卻販
    賣犯行之追訴（最高法院87年度台上字第3164號判決參照）
    。惟販賣毒品之人從價差或量差中牟利之方式雖異，然其販
    賣目的在意圖營利則同一，堪認販賣者購入海洛因之價格必
    較其售出之價格低廉，或係以同一價格而減少海洛因之份量
    ，而從中賺取差額利潤圖利之意圖及事實，此應屬合於論理
    法則，且不違背社會通常經驗之理性判斷（最高法院109年
    度台上字第4120號判決意旨參照）。查被告與證人陳佳男間
    僅為認識，非至親故舊或具特殊情誼，業據其供述在卷（本
    院卷第290頁），其販賣海洛因予證人陳佳男，證人陳佳男
    均有交付價金屬有償行為，而海洛因係量微價昂之物、取得
    不易，且為法令嚴禁查緝之對象，法律就此設有重典，一般
    人當知之甚稔。倘非有利可圖，被告當無甘冒被他人供出來
    源或遭查獲、科處重責之風險，而一再與證人陳佳男相約進
    行毒品交易之理，被告為智識正常之成年人，且有毒品案件
    之犯罪紀錄，對於上情應有相當認知，復自述因經濟壓力再
    碰毒品，後來有一點上癮，並無財產及積蓄（本院卷第288
    至289頁），則其顯然係因購買毒品所費不貲，為滿足其施
    用毒品所需及賺取金錢，而基於販賣者之地位收取金錢及交
    付毒品，被告販賣第一級毒品海洛因，具有營利之意圖，應
    可認定。
四、綜上，被告就事實一㈠至㈤所示販賣海洛因予證人陳佳男之犯
    行，均堪予認定。
參、論罪科刑：
一、新舊法比較：
    被告行為後，毒品危害防制條例第4條第1項及第17條第2項
    業於109年1月15日修正公布，並自公布後6個月後即109年7
    月15日生效施行。而修正前毒品危害防制條例第4條第1項規
    定：「製造、運輸、販賣第一級毒品者，處死刑或無期徒刑
    ；處無期徒刑者，得併科新臺幣二千萬元以下罰金」，修正
    後規定：「製造、運輸、販賣第一級毒品者，處死刑或無期
    徒刑；處無期徒刑者，得併科新臺幣三千萬元以下罰金」，
    經比較新舊法結果，修正後之法定刑較修正前提高。又修正
    前毒品危害防制條例第17條第2項規定：「犯第4條至第8條
    之罪於偵查及審判中均自白者，減輕其刑」，修正後則規定
    ：「犯第4條至第8條之罪於偵查及歷次審判中均自白者，減
    輕其刑」，就偵審自白減輕其刑規定經比較結果，新法增加
    「歷次」審判中均自白之條件，是以修正前毒品危害防制條
    例第17條第2項規定較有利於被告。依刑法第2條第1項前段
    之規定，本件自應適用行為時即修正前毒品危害防制條例第
    4條第1項之規定論處，並適用較有利於被告之修正前毒品危
    害防制條例第17條第2項規定。
二、核被告所為，就事實一、㈠至㈤，均係犯修正前毒品危害防制
    條例第4條第1項之販賣第一級毒品罪（共5罪）；又被告前
    開各次販賣第一級毒品前，持有第一級毒品之低度行為，為
    各次販賣毒品之高度行為所吸收，均不另論罪。被告所犯如
    附表一所示各次販賣第一級毒品罪，犯意各別，行為互殊，
    均應予分論併罰之。
三、刑之加重減輕事由：
  ㈠刑法第47條第1項規定有關累犯加重本刑部分
  ⒈按司法院釋字第775號解釋解釋文及理由意旨，係指構成累犯
    者，不分情節，一律加重最低本刑，於不符合刑法第59條所
    定要件之情形下，致生行為人所受之刑罰超過其所應負擔罪
    責之個案，不符罪刑相當原則、比例原則。於此範圍內，在
    刑法第47條第1項修正前，為避免發生上述罪刑不相當的情
    形，法院就該個案應裁量是否加重最低本刑。依此，該解釋
    係指個案應量處最低法定刑、又無法適用刑法第59條規定減
    輕之情形，法院應依此解釋意旨裁量不予加重最低本刑，並
    非指前案為同性質之案件始有累犯加重之適用（最高法院10
    9年度台上字第518、296號判決意旨參照）。
  ⒉被告前㈠因犯施用第一、二級毒品罪，經本院以99年度訴字第
    297號各判處有期徒刑8月、4月，應執行有期徒刑10月確定
    ，復㈡因販賣毒品案件，經本院以99年度訴字第129號各判處
    有期徒刑4年、3年10月、3年8月、3年8月、3年8月，應執行
    有期徒刑5年確定，嗣前揭㈠、㈡經本院以99年度聲字第836號
    裁定應執行有期徒刑5年8月確定（下稱甲刑期），另因偽證
    案件，經本院以101年度訴字第286號判處有期徒刑4月確定
    （下稱乙刑期），前揭甲、乙刑期接續執行，於104年6月9
    日縮短刑期假釋出監，而於105年9月30日縮刑期滿，假釋期
    滿未經撤銷，其未執行之刑以已執行論等情，有臺灣高等法
    院被告前案紀錄表附卷可憑，其於受徒刑之執行完畢後，5
    年以內故意再犯有期徒刑以上之5罪，均為累犯，本件並無
    個案應量處最低法定刑，又無法適用刑法第59條規定減輕之
    情形，亦無加重最低法定刑有罪刑不相當之情形，應依刑法
    第47條第1項之規定加重其刑，而除法定刑死刑、無期徒刑
    部分依法不得加重外，予以加重其刑。
  ㈡關於偵審自白減輕：
  ⒈修正前毒品危害防制條例第17條第2項規定：「犯第4條至第8
    條之罪於偵查及審判中均自白者，減輕其刑。」旨在鼓勵犯
    罪行為人之悛悔，同時使偵、審機關易於發現真實，以利毒
    品之查緝，俾收防制毒品危害之效，從而被告祇須在偵查及
    審判階段各有一次以上之自白，不論該自白係出於自動或被
    動，暨其後是否翻異，均得認有該條項之適用，不以始終承
    認為必要（最高法院105年度台上字第2398號判決意旨參照
    ）。又按所謂自白，係指承認犯罪事實之全部或主要部分，
    並為願負刑事責任之陳述。其中犯罪事實之全部固無論矣，
    至何謂犯罪事實之「主要部分」，仍以供述包含主觀及客觀
    之構成要件該當事實為基本前提，且須視被告或犯罪嫌疑人
    未交代犯罪事實部分究係歪曲事實、避重就輕而意圖減輕罪
    責，或係出於記憶之偏差，或因不諳法律而異其效果。倘被
    告或犯罪嫌疑人未交代之犯罪事實，顯然係為遮掩犯罪真象
    ，圖謀獲判其他較輕罪名甚或無罪，自難謂已為自白；惟若
    僅係記憶錯誤、模糊而非故意遺漏犯罪事實之主要部分，或
    只係對於自己犯罪行為之法律評價有所誤解，但均經偵、審
    機關根據已查覺之犯罪證據、資料予以提示或闡明，於明瞭
    後而對犯罪事實之全部或主要部分為認罪之表示，自不影響
    自白之效力。又不論被告或犯罪嫌疑人之自白，係出於主動
    或被動、簡單或詳細、一次或多次，均得稱為自白，即法律
    上並不排除「概括自白」之效力，但尚不能單憑其等供述「
    有做（某行為）」、「承認」或「知錯」等概括用語，即逕
    認已對犯罪事實之全部或主要部分為自白，仍應綜合被告或
    犯罪嫌疑人於單一或密接訊（詢）問之全部供述內容、先後
    順序及承辦人員訊（詢）問之問題密度等情，判斷被告或犯
    罪嫌疑人是否確已自白或有無被剝奪自白之機會。尤以案件
    於偵查階段時，因其事實具有浮動及不確定性，更有隨時增
    減之可能，不若在審判中，因刑事訴訟法第264條第2項第2
    款規定檢察官對於犯罪事實應記載於起訴書中，已然特定且
    明確，故被告或犯罪嫌疑人對於司法警察移送之犯罪事實往
    往並不清晰，更遑論有些移送內容過於籠統、概括，故只要
    被告或犯罪嫌疑人於檢察官起訴前就司法警察或檢察官訊（
    詢）問過之起訴犯罪事實曾為認罪之表示，即應認符合自白
    之要件(最高法院109年度台上字第5128號判決意旨參照)。
  ⒉被告於警詢中即曾自白承認犯罪事實一㈠、㈡、㈢、㈤販賣第一
    級毒品之罪（他卷第105至109頁），應認被告均已於偵查中
    自白該等犯行；且因被告於本院審判中均已自白該等犯行，
    均合於修正前毒品危害防制條例第17條第2項減輕其刑之要
    件，自應依該條項之規定，就被告上述各次販賣第一級毒品
    之犯行均減輕其刑。並依刑法第71條第1項之規定，先加後
    減之（法定刑死刑、無期徒刑部分依法不得加重）。
  ⒊有關犯罪事實一㈣部分，被告於警詢稱：因時間已過往許久，
    我忘記陳佳男所指的「13」跟陳佳男傳給我的簡訊「給1樓
    半，在3樓」是指何意，我也忘了我有沒有於108年10月1日9
    時過後，有跟陳佳男買賣過第一級毒品等語（他卷第108頁
    ），乃至警方詢問末尾時稱：陳佳男是向我購毒的購毒者，
    我是陳佳男購毒的毒品上游，我有時會將我向吳仁慈購得之
    第一級毒品海洛因分給陳佳男，我再向陳佳男拿取金錢等語
    （他卷第109頁），就警方詢問「你所販賣予陳佳男之第一
    級毒品海洛因、第二級毒品安非他命等毒品，你是否知陳佳
    男有無販賣予何人或為其自行吸食、施用等語」被告再稱：
    我只有販賣給陳佳男第一級毒品海洛因而已，我沒有販賣第
    二級毒品安非他命給陳佳男過等語（他卷第109頁），是被
    告雖因記憶模糊，就108年10月1日之販賣行為於警詢時表示
    忘記了，然被告於警詢中曾概括自白犯販賣第一級毒品。綜
    合被告於警詢之全部供述內容，該次司法警察係結合108年1
    0月1日上午9時45分許之通話內容「13」一起詢問被告，被
    告就該次表示記憶錯誤、模糊，可見非故意遺漏該次犯罪事
    實之主要部分，足認其於警詢時已概括自白其犯行（他卷第
    109頁），承前揭最高法院判決意旨，仍屬「偵查中之自白
    」，而其復於本院審理時均自白犯行（本院卷第115、287頁
    ），則堪認被告所為，均符合修正前毒品危害防制條例第17
    條第2項規定，是就事實一、㈣所示之犯行仍應依該規定減輕
    其刑，並先加後減之（法定刑死刑、無期徒刑部分依法不得
    加重）。
　㈢被告無毒品危害防制條例第17條第1項之適用：
  ⒈按毒品危害防制條例第17條第1項關於供出毒品來源，減免其
    刑寬典規定，其中所稱「供出毒品來源」，依其文義及立法
    目的解釋，係指供出與其所犯罪有關的「本案毒品來源」而
    言，若被告所供出的資訊與自己所犯的本案無關，尚不能逕
    依上揭規定予以減輕或免除其刑。又上揭所稱「毒品來源」
    ，係指毒品犯罪行為人原持有供己犯同條項所列各罪的毒品
    ，源自何人之謂；所言「查獲」，除指查獲該其他正犯或共
    犯外，並兼及被告所指其毒品來源其事。故所謂「供出毒品
    來源，因而查獲」，須被告詳實地供出毒品來源具體事證，
    因而使有偵查（或調查）犯罪職權的公務員知悉，而對該上
    游人員發動偵查（或調查），並因而破獲其犯罪者而言。具
    體以言，倘被告所犯同條項所列之罪之犯罪時間，在時序上
    較早於該正犯或共犯供應毒品之時間，縱然該正犯或共犯確
    因被告之供出而被查獲，均無此減刑寬典的適用（最高法院
    107年度台上字第1916號判決意旨參照）。
  ⒉查被告為警查獲後，於警詢時業已供承其毒品來源為另案被
    告吳仁慈，並於警詢中復明確供述其於109年1月13日、109
    年1月27日向另案被告吳仁慈購買海洛因之金額及數量等情
    （本院卷第165至179頁），且警方亦因被告之前揭指述而查
    獲另案被告吳仁慈涉販賣毒品海洛因之犯行，並移送臺灣雲
    林地方檢察署檢察官偵查後另案提起公訴，並經本院判處罪
    刑等情，有雲林縣警察局西螺分局110年1月27日雲警螺偵字
    第1100001189號函所附之員警職務報告、刑事案件報告書、
    警詢筆錄、臺灣雲林地方檢察署檢察官109年度偵字第2038
    號起訴書、偵查結果通知書、本院109年度訴字第524號判決
    各1份（本院卷第141至193頁）在卷可稽，查被告所犯販賣
    第一級毒品部分（108年9月29日、同年9月30日、10月1日、
    10月20日），在時序上較早於被告供出而查獲之另案被告吳
    仁慈供應毒品之時期，故難認被告此部分之毒品來源為另案
    被告吳仁慈。揆諸前揭說明，就事實ㄧ㈠至㈤所示販賣第一級
    毒品部分，均無毒品危害防制條例第17條第1項減輕其刑之
    適用。
  ㈣本件被告有刑法第59條酌減其刑規定之適用：
    按刑法第59條所規定之酌量減輕其刑，必其犯罪情狀確可憫
    恕，在客觀上足以引起一般人之同情，認為即予以宣告法定
    最低度刑，猶嫌過重者，始有其適用。查被告事實一㈠至㈤所
    示販賣第一級毒品海洛因犯行，其法定刑為死刑、無期徒刑
    ，然同為販賣第一級毒品之人，其原因動機不一，犯罪情節
    未必盡同，或有大盤毒梟者，亦有中、小盤之分，甚或僅止
    於吸毒者友儕間為求互通有無之販賣者亦有之，其販賣行為
    所造成危害社會之程度自屬有異，法律科處此類犯罪，所設
    之法定最低本刑卻同為無期徒刑，不可謂不重，於此情形，
    倘依其情狀處以有期徒刑，即足以懲儆，並可達防衛社會之
    目的者，自非不可依客觀之犯行與主觀之惡性二者加以考量
    其情狀，是否有可憫恕之處刑，以符合罪刑相當原則。據此
    ，審酌被告販賣之第一級毒品之次數為5次，交易金額為8,0
    00元、販賣對象僅為1人，與多次、大量出售第一級毒品，
    賺取巨額價差者，尚屬有別，雖依累犯加重其刑後、已依偵
    審自白之規定減輕其刑，然縱給予宣告法定最低刑度「15年
    1月有期徒刑」實屬過重，而有情輕法重堪資憫恕之處，爰
    均依刑法第59條規定酌減其刑，並依法先加（法定刑為死刑
    、無期徒刑部分不得加重）後遞減之。
四、爰以行為人之責任為基礎，審酌被告前有因幫助販賣、施用
    毒品犯行經法院判處罪刑確定，有臺灣高等法院被告前案紀
    錄表在卷可查，素行非佳（累犯部分不重複評價），又被告
    明知毒品危害身心甚劇，且一經成癮，甚且影響社會治安，
    危害深遠，竟無視國家杜絕毒品犯罪之禁令，仍鋌而走險，
    販賣第一級毒品海洛因牟利，戕害國民身心健康，危害社會
    治安，應予非難。惟考量被告犯後均坦承犯行，已見悔悟之
    心，且被告所供出另案被告吳仁慈的資訊，因與自己所犯的
    本案無關，僅能認為提供他案線報，致其無法享有毒品危害
    防制條例第17條第1項所規定之查獲上手再減輕其刑之優惠
    ，但檢警因而查獲他案的正犯或共犯，就其和檢警方合作的
    犯罪後態度加以斟酌，犯後態度尚佳。兼衡被告販賣第一級
    毒品之人數、次數、販賣毒品之金額、所得利益。暨被告自
    陳國小畢業之智識程度，家中有父母、兒女、外孫，喪夫，
    身染疾病，並提出被告母親的身心礙障證明、被告的診斷證
    明書，以及被告父母親門診處方用藥紀錄等為佐（本院卷第
    293至304頁），被告曾受僱從事美髮業，之前在家中照顧阿
    嬤，後來阿嬤往生，經濟上有壓力等一切情狀，分別量處如
    附表一各編號所示之刑，並定應執行之刑如主文所示。
肆、沒收部分：
一、按毒品危害防制條例第19條第1項規定：「犯第4條至第9條
    、第12條、第13條或第14條第1項、第2項之罪者，其供犯罪
    所用之物，不問屬於犯罪行為人與否，均沒收之」，此係採
    義務沒收主義，為刑法第38條第2項後段所稱之特別規定（
    最高法院109年度台上字第306號判決意旨參照）。扣於另案
    （即本院109年度訴字第328號案件）之HUAWEI廠牌（搭配門
    號0000000000號SIM卡），依被告供述：該行動電話為其所
    有，搭配之上開門號卡係母親所申請等語（本院卷第284至2
    85頁），供本件附表一編號1至5販賣海洛因所用之物，有附
    表二編號1至5所示通訊監察譯文可資佐證，應依毒品危害防
    制條例第19條第1項規定，於附表一編號1至5所示罪名項下
    宣告沒收。
二、又犯罪所得，屬於犯罪行為人者，沒收之。前二項之沒收，
    於全部或一部不能沒收或不宜執行沒收時，追徵其價額。刑
    法第38條之1第1項前段、第3項定有明文。又行為人因刑事
    違法行為所取得之財產或利益，原則上應予沒收；且其範圍
    ，依該規定之立法說明，基於徹底剝奪犯罪所得，以根絕犯
    罪誘因之考量，不問成本、利潤，均應沒收（最高法院109
    年度台上字第962號判決意旨參照）。查被告就附表一編號1
    至5各次販賣毒品實際所得，雖未據扣案，然既屬被告所有
    ，自均應依前開規定宣告沒收，並諭知於全部或一部不能沒
    收或不宜執行沒收時，追徵其價額。
據上論斷，應依刑事訴訟法第299條第1項前段，毒品危害防制條
例第4條第1項（修正前）、第17條第2項（修正前）、第19條第1
項，刑法第2條第1項前段、第11條、第47條第1項、第59條、第5
1條第5款、第38條之1第1項前段、第3項，判決如主文。
本案經檢察官郭智安提起公訴，檢察官林豐正到庭執行職務。
中　　華　　民　　國　　110 　年　　3 　　月　　3 　　日
                  刑事第三庭  審判長法  官  吳基華
　　　　　　　　　　　              法  官  陳碧玉
　　　　　　　　　　　              法  官  張恂嘉
以上正本證明與原本無異。
如不服本判決應於收受判決後20日內向本院提出上訴書狀，並應敘述具體理由；其未敘述上訴理由者，應於上訴期間屆滿後20 日內向本院補提理由書（均須按他造當事人之人數附繕本）。「切勿逕送上級法院」。　　　　　　　　　　　
                                    書記官  洪青霜
中　　華　　民　　國　　110 　年　　3 　　月　　3 　　日
附錄本案論罪科刑法條全文：
修正前毒品危害防制條例第4條
製造、運輸、販賣第一級毒品者，處死刑或無期徒刑；處無期徒
刑者，得併科新臺幣二千萬元以下罰金。
製造、運輸、販賣第二級毒品者，處無期徒刑或七年以上有期徒
刑，得併科新臺幣一千萬元以下罰金。
製造、運輸、販賣第三級毒品者，處七年以上有期徒刑，得併科
新臺幣七百萬元以下罰金。
製造、運輸、販賣第四級毒品者，處五年以上十二年以下有期徒
刑，得併科新臺幣三百萬元以下罰金。
製造、運輸、販賣專供製造或施用毒品之器具者，處一年以上七
年以下有期徒刑，得併科新臺幣一百萬元以下罰金。
前五項之未遂犯罰之。

附表一：被告所犯罪名及科刑。
編號 犯罪事實 被告所犯罪名及科刑 一 事實欄一、㈠之部分 林美瑩販賣第一級毒品，累犯，處有期徒刑柒年柒月。未扣案之犯罪所得新臺幣壹仟元沒收之，於全部或一部不能沒收或不宜執行沒收時，追徵其價額；扣於另案（即本院一○九年度訴字第三二八號案件）之HUAWEI廠牌行動電話手機壹支（含門號○○○○○○○○○○號SIM卡壹張）沒收之。 二 事實欄一、㈡之部分 林美瑩販賣第一級毒品，累犯，處有期徒刑柒年柒月。未扣案之犯罪所得新臺幣參仟元沒收之，於全部或一部不能沒收或不宜執行沒收時，追徵其價額；扣於另案（即本院一○九年度訴字第三二八號案件）之HUAWEI廠牌行動電話手機壹支（含門號○○○○○○○○○○號SIM卡壹張）沒收之。 三 事實欄一、㈢之部分 林美瑩販賣第一級毒品，累犯，處有期徒刑柒年柒月。未扣案之犯罪所得新臺幣壹仟伍佰元沒收之，於全部或一部不能沒收或不宜執行沒收時，追徵其價額；扣於另案（即本院一○九年度訴字第三二八號案件）之HUAWEI廠牌行動電話手機壹支（含門號○○○○○○○○○○號SIM卡壹張）沒收之。 四 事實欄一、㈣之部分 林美瑩販賣第一級毒品，累犯，處有期徒刑柒年柒月。未扣案之犯罪所得新臺幣壹仟伍佰元沒收之，於全部或一部不能沒收或不宜執行沒收時，追徵其價額；扣於另案（即本院一○九年度訴字第三二八號案件）之HUAWEI廠牌行動電話手機壹支（含門號○○○○○○○○○○號SIM卡壹張）沒收之。 五 事實欄一、㈤之部分 林美瑩販賣第一級毒品，累犯，處有期徒刑柒年柒月。未扣案之犯罪所得新臺幣壹仟元沒收之，於全部或一部不能沒收或不宜執行沒收時，追徵其價額；扣於另案（即本院一○九年度訴字第三二八號案件）之HUAWEI廠牌行動電話手機壹支（含門號○○○○○○○○○○號SIM卡壹張）沒收之。 

附表二：本案通訊監察譯文 
編號 日期 時間 通話對象 通話內容 通訊監察書 譯文出處 一 108年9月29日 晚上9時3分52秒 0000000000林美瑩   （Ｂ）    ↓ 0000000000陳佳男   （Ａ） Ｂ：喂你在哪裡。 Ａ：我現在在東西向這裡。 Ｂ：東西向，我都在玫喬打牌地方。 Ａ：嘿。 Ｂ：你來這裡會很遠。 Ａ：不會。 Ｂ：那快一點，我在7-11超商這裡。 Ａ：好。 Ｂ：阿。 108 年度聲監字第408號、108年11月19日雲院忠刑廉決108聲監可字第101號函（警卷第33至34、51頁） 他卷第106頁 二 108年9月30日 上午6時52分58秒 0000000000林美瑩   （Ｂ）    ↑ 0000000000陳佳男   （Ａ） Ｂ：喂。 Ａ：要過去。 Ｂ：好，你沒有LINE？ Ａ：還沒用好，等一下再跟你講。我、我、我八啦。 Ｂ：好。  他卷第106頁 三 108年10月1日 上午7時8分11秒 0000000000林美瑩   （Ｂ）    ↑ 0000000000陳佳男   （Ａ） Ｂ：喂。 Ａ：要還妳啦。 Ｂ：好。 Ａ：要還妳一五。 Ｂ：好。 Ａ：馬上到。 Ｂ：好。  他卷第107頁 四 108年10月1日 下午5時36分41秒 0000000000林美瑩   （Ｂ）    ↑ 0000000000陳佳男   （Ａ） 簡訊：給1樓半，在三樓  他卷第107頁  108年10月1日 下午5時37分11秒 0000000000林美瑩   （Ｂ）    ↑ 0000000000陳佳男   （Ａ） Ｂ：喂。 Ａ：有看嗎。 Ｂ：阿。 Ａ：我有傳訊息給你，你看，我馬上到。 Ｂ：等等等，我在帝君廟這裡，小八對面這條路進來。 Ａ：好，我馬上到，再打給你。 Ｂ：好。  他卷第107頁至第108頁  108年10月1日 下午5時41分29秒 0000000000林美瑩   （Ｂ）    ↑ 0000000000 陳佳男   （Ａ） Ｂ：喂。 Ａ：喂你在安心街進來嗎。 Ｂ：我不知道甚麼街。 Ａ：要不然。 Ｂ：20號，你知道嗎。 Ａ：好。 Ｂ：我馬上出去。 Ａ：好。  他卷第108頁 五 108年10月20日 下午5時36分 0000000000林美瑩   （Ｂ）    ↑ 0000000000陳佳男   （Ａ） Ｂ：喂。 Ａ：喂。 Ｂ：嗯？怎樣？ Ａ：在打麻將嗎？ Ｂ：六點。 Ａ：我聽不清楚。 Ｂ：六點啦。 Ａ：六點怎樣？ Ｂ：六點啦，還在打啦。 Ａ：喔，還在打。你在那邊嗎？ Ｂ：還沒啦，我現在在二（音譯），待會要出門。 Ａ：在二喔。 Ｂ：對啦，我要出門了啦。 Ａ：我要在哪裡等妳？ Ｂ：你就在一那裡就好了。 Ａ：好，OK。 Ｂ：你要怎樣？你要坐幾樓？ Ａ：等一下我另外的朋友，我快到土庫了，我等一下馬上跟你講。 Ｂ：好啦～好啦，不用講，等一下再說。 Ａ：好。 108年度聲監續字第549號、108年11月19日雲院忠刑廉決108聲監可字第101號函（警卷第35至36、51頁） 他卷第108頁